【裁判字號】    91,易,2363
【裁判日期】    920219
【裁判案由】    竊盜等
【裁判全文】
臺灣桃園地方法院刑事判決                        九十一年度易字第二三六三號
    公  訴  人  臺灣桃園地方法院檢察署檢察官
    被      告  丁○○原名甲.
                戊○○  男  二.
右列被告因竊盜等案件，經檢察官提起公訴（九十一年度偵字第一六九四九號），本
院判決如左：
    主  文
丁○○竊盜，累犯，處有期徒刑陸月，如易科罰金以參佰元折算壹日。
戊○○連續故買贓物，處有期徒刑參月，如易科罰金以參佰元折算壹日。
    事  實
一、丁○○曾於民國（下同）八十六年間因竊盜案件，經台灣高等法院判處有期徒刑
    六月確定，於八十七年十二月二十四日送監執行，八十八年六月二十日縮短刑期
    執行完畢，猶不知警惕。意圖為自己不法之所有，於九十一年六月中旬某日，利
    用其不知情友人王文祥駕駛至桃園縣大溪鎮美華里二鄰埔心仔一之二號語凡企業
    有限公司（下稱語凡公司）所租用之倉庫內，乘其兄乙○○委託清理庫房之便，
    竊取軒欣股份有限公司（下稱軒欣公司）所有寄放該處之Ｂi-Ｗinner型空白光
    碟片九萬七千片、伍禾實業有限公司（下稱伍禾公司，起訴書誤載為五禾有限公
    司）所有寄放該處之Ｄ-Ｈouse型空白光碟片四萬八千二百片（起訴書誤載為合
    計十四萬片），得手後，先將之存放於其不知情友人王文祥位於桃園市○○路水
    電行內。迨於同年九月二日，丁○○攜帶所竊得軒欣公司所有之Ｂi-Ｗinner型
    空白光碟至桃園縣中壢市○○路一七五號戊○○向易飛電腦（登記公司名稱為立
    超資訊股份有限公司）所分租之經營販售光碟片營業處所（起訴書誤載為戊○○
    所開設易飛電腦公司）兜售；戊○○明知該光碟片，係來路不明之贓物，見有利
    可圖，竟基於概括之犯意，先後於九十一年九月三日、同年月七日、同年月九日
    （起訴書誤載為自同年九月初某日起至同月八日止），以每片新台幣（下同）二
    點五元之異於常情之低價，連續向丁○○購買總計五萬片之空白光碟。嗣於九十
    一年九月十日軒欣公司員工己○○會同警方在戊○○上址營業場所查獲該公司所
    失竊之空白光碟片六百四十三片，始偵悉上情。
二、案經軒欣公司代表人陳娟秀訴由桃園縣警察局大溪分局報告台灣桃園地方法院檢
    察署檢察官偵察起訴。
    理  由
一、訊據被告丁○○、戊○○固坦承前揭時、地，有出售及購買右開軒欣公司所失竊
    光碟之事實，惟均矢否否認有何竊盜及故買贓物之犯行，被告丁○○辯稱：係其
    兄乙○○託伊清理倉庫時，告知倉庫內能出售之物品出售後所得之價款，充作報
    酬，伊方將其內之光碟搬走出售云云，被告戊○○則辯稱：當時係丁○○拿光碟
    來賣，說是朋友抵債所得，因該光碟有瑕疵，故以每片二點五元購買，不知道是
    贓物云云。經查：（一）右揭被告丁○○竊取軒欣公司、伍禾公司所有之前揭空
    白光碟片之事實，業據告訴人軒欣公司代理人陳正、伍禾公司負責人（同時為軒
    欣公司之員工）己○○分別於警訊及偵審中指述綦詳。而上開光碟片存放於語凡
    公司上址倉庫內光碟片，其中Ｂi-Ｗinner型空白光碟九萬七千片係軒欣公司所
    有，另Ｄ-Ｈouse型空白光碟片四萬八千二百片係伍禾公司所有，均係原預備外
    銷至韓國之產品，且外觀均有精緻包裝，並非瑕疵品等情，亦據告訴人伍禾公司
    代表人己○○於本院審理時證述：「（失竊的光碟片是何家公司所有？）有軒欣
    、伍禾公司的。軒欣公司有九萬七千片。伍禾公司的五萬片（按應係四萬八千二
    百片），這五萬片是軒欣賣給伍禾公司的。總共十四萬多片。」、「（失竊光碟
    片是瑕疵品嗎？）不是。是正常的，不然我們怎會出貨到韓國。失竊當時市價每
    片四．五元。」等語、告訴人軒欣公司代理人陳正於本院審理時證述：「‧‧‧
    。這些光碟片的包裝都是外銷箱，很精緻的三層包裝，內紙盒、外紙盒、氣泡墊
    ，總共二百多箱，商標是軒欣公司，這些光碟片是我們公司出貨的，不可能是次
    級品，瑕疵品不可能用這麼好的包裝，通常都是用麻袋一包一包供回收。另外五
    萬片是用伍禾的商標，是伍禾向軒欣特訂的光碟片。所以伍禾、軒欣一起合作外
    銷，賺來的佣金伍禾、軒欣公司各一半，不可能用次級品，之前已經交貨十萬二
    百片。」等語（見本院九十二年一月二十二日筆錄），核與證人即語凡公司之股
    東丙○○於偵查中、證人乙○○於警訊時證述之情節相符，則上開失竊光碟片，
    確係分別為軒欣公司、伍禾公司所有，可堪認定。（二）又證人即伍禾公司之另
    一股東（被告之兄長）乙○○於偵查中證稱：「（有無授權丁○○可以處理這批
    貨（光碟片）並把款項抵償清理費用？）沒有。我只向他說可以處理公司剩下之
    器材，如水管、雜物，並未包括此批光碟。」等語在卷（見偵卷第五六頁）；復
    觀之遭竊之光碟以每箱六百片包裝，總計約有二百三十多箱之多等情，亦據證人
    乙○○於警訊時、偵查中證述明確（見偵卷第二三頁反面、第六七頁）顯與一般
    器材、雜物之概念不同，被告丁○○焉有不能區分二者之可能。復參以證人乙○○於初次警訊時供述：「（你因何事至派出所製作筆錄？）我因我管理的倉庫失
    竊了光碟片，故來製作筆錄。」等語（見偵卷第二三頁反面），果證人乙○○有
    委託被告丁○○清理倉庫內之光碟片，豈會不知存放於倉庫內知光碟片下落，而
    向警方報案之理？顯見，乙○○並未委託被告丁○○將該批光碟片出售作為抵償
    其清理倉庫之費用甚明。此外，並有該批失竊光碟原存放位置之現場照片二幀在
    卷足按，是被告丁○○所辯，已與常情大悖，委不足採信。雖證人乙○○嗣雖於
    本院審理時證稱：我打電話給我弟弟丁○○，叫他把倉庫所有的東西清掉。包括
    舊機器、廢料、瑕疵品，可以賣就賣，不能賣就丟掉，清理乾淨，我說要還給房
    東。因為那些東西賣不到什麼錢，我說賣掉就當我弟弟的工錢云云，然證人乙○○當時並未告知被告丁○○可將倉庫內光碟片出售，充作抵償清理倉庫費用，已
    如前述，此顯係迴護被告丁○○之詞，不足採信。（三）被告戊○○、丁○○二
    人對於前揭時、地，有出售及購買右開軒欣公司所失竊Ｂi-Ｗinner型光碟片共
    計約五萬片之事實，均坦認不諱，並有銀行轉帳單二紙存卷足按。而警方於九十
    一年九月九日十九時四十分許在被告戊○○上址營業處所查獲之Ｂi-Ｗinner型
    光碟片六百四十三片，確係軒欣公司所失竊之物品，並係丁○○所出售予戊○○
    等情，業據陳正、己○○指訴綦詳，並有桃園縣警察局大溪分局現場紀錄表、查
    獲現場照片二幀及贓物領據一紙在卷足稽。則被告戊○○向丁○○所購買之Ｂi-
    Ｗinner型光碟片共計約五萬片確係他人失竊之贓物，已毋庸置疑。（四）被告
    戊○○經營出售光碟業務已有二年餘，平日即以出售空白光碟為業，偵查中供述
    在卷（見偵卷第四三頁），其當熟知光碟產品種類、生產廠家及價格，且與被告
    丁○○素無交易往來等事實，業經其於偵查中供述在卷（見偵卷第四三頁）。又
    其前曾於八十九年間，即因二度購買來路不明光碟，為警查獲，移送台灣新竹地
    方法院檢察署檢察官、台灣板橋地方法院檢察署偵辦檢察官偵辦，嗣均經不起訴
    處分等情，亦據其坦認在卷，並有台灣桃園地方法院檢察署刑案資料查註紀錄表
    及各該不起訴處分書附卷可參，則被告戊○○嗣雖經檢察官為不起訴處分，然經
    此偵查程序，其已知相關法律之規定，爾後經商，應格外謹慎，對於貨品來源當
    慎加求證並取得交易憑證才是，又被告戊○○所購買上開軒欣公司失竊之光碟片
    ，當時零售價每片達四元，而其每片二‧五元價格購入，所以向丁○○購買上開
    光碟片係因價格便宜之故乙節，亦據其於警訊時供明在卷（見偵卷第七頁反面）
    。而其所購入之軒欣公司遭竊上開光碟市價，經檢察官命承辦員警查訪結果，進
    價均在四至五元之間，有查訪結果報告表在案足佐（見偵卷第七五頁），被告林
    祥鈞以顯低於市價之價格，向素昧平生之被告丁○○購買右開光碟，且在毫無任
    何出貨證明之情形下，其有贓物之認識甚明。故其所辯，無非事後卸責飾詞，不
    足採信。本件事證明確，被告丁○○、戊○○犯行均堪認定，應予依法論科。
二、核被告丁○○所為，係犯刑法第三百二十條第一項之普通竊盜罪。被告戊○○所
    為，係犯同法第三百四十九條第二項之故買贓物罪。被告利用不知情之王文祥竊
    取竊取他人財物，為間接正犯。被告戊○○其先後多次故買贓物犯行，時間接近
    ，所犯構成要件相同，顯係基於概括犯意為之，為連續犯，應依刑法第五十六條
    規定，以一罪論，並加重其刑。被告丁○○曾有如事實欄所載之犯行及執行情形
    ，有台灣高等法院被告全國前案紀錄表、台灣桃園地方法院檢察署刑案資料查註
    紀錄表在卷可按，其於五年內再犯本案有期徒刑以上之罪，為累犯，應依法加重
    其刑。爰分別審酌被告丁○○、戊○○之素行，犯罪之動機、目的在獲取不法財
    物，其手段，所得利益，所生損害及犯罪後之態度等一切情狀，分別量處如主文
    所示之刑，並均諭知易科罰金之折算標準。
據上論斷，應依刑事訴訟法第二百九十九條第一項前段，刑法第五十六條、第三百二
十條第一項、第三百四十九條第二項、第四十七條、第四十一條第一項前段，罰金罰
鍰提高標準條例第一條前段、第二條，判決如主文。
本案經檢察官廖先志到庭執行職務。
中      華      民      國      九十二    年      二      月    十九    日
                                 臺灣桃園地方法院刑事第四庭
                                             法  官   邱 滋 杉
右正本證明與原本無異。
如不服本判決，應於判決送達後十日內向本院提出上訴狀( 應附繕本 )，上訴於
臺灣高等法院。
                                             書記官   周 巧 屏
中      華      民      國      九十二    年      二      月    十九    日
附錄所犯法條
中華民國刑法第三百二十條
意圖為自己或第三人不法之所有，而竊取他人之動產者，為竊盜罪，處五年以下有期
徒刑、拘役或五百元以下罰金。
意圖為自己或第三人不法之利益，而竊佔他人之不動產者，依前項之規定處斷。
前二項之未遂犯罰之。
中華民國刑法第三百四十九條
收受贓物者，處三年以下有期徒刑、拘役或五百元以下罰金。
搬運、寄藏、故買贓物或為牙保者，處五年以下有期徒刑、拘役或科或併科一千元以
下罰金。
因贓物變得之財物，以贓物論。


司法院資訊處製作；財團法人民間司法改革基金會備份。
